【裁判字號】    95,上訴,682
【裁判日期】    950922
【裁判案由】    違反毒品危害防制條例
【裁判全文】
臺灣高等法院高雄分院刑事判決         95年度上訴字第682號
上  訴  人
即  被  告  甲○○
上列上訴人因違反毒品危害防制條例案件，不服臺灣高雄地方法
院94年度訴字第3869號中華民國95年3 月28日第一審判決（起訴
案號：臺灣高雄地方法院檢察署95年度毒偵字第3576號，併案案
號：同署94年度毒偵字第6494、5236、8403、7959、9231號），
提起上訴，及併案審理（同署95年度毒偵字第3576號），本院判
決如下：
    主  文
原判決撤銷。
甲○○連續施用第一級毒品，處有期徒刑壹年參月，附表編號一
所示海洛因壹拾肆包（淨重陸點肆貳公克，空包裝重參點捌參
公克）、附表編號二所示海洛因壹拾捌包（淨重貳佰點捌參公
克、空包裝重壹拾柒點柒柒公克）、附表編號五海洛因壹包（
淨重參點肆參公克，空包裝重零點貳伍公克）、附表編號六所
示海洛因壹包（淨重零點陸公克，空包裝重零點伍參公克）、附
表編號六含海洛因成分之殘渣袋肆個、附表編號六含海洛因
成分之吸管壹支，均沒收銷燬之；附表編號一香菸菸草壹包沒
收之。又連續施用第二級毒品，處有期徒刑拾月，附表編號三
甲基安非他命壹包（驗前毛重零點陸公克，驗後毛重零點伍公克
）、附表編號五所示之甲基安非他命壹包（驗前毛重壹點伍伍
公克，驗後毛重壹點伍參公克）、附表編號六甲基安非他命肆
包（驗前及驗後毛重依序為零點貳參公克及零點貳壹公克、零點
壹玖公克及零點壹柒公克、貳點參貳公克及貳點參公克、零點陸
捌公克及零點陸陸公克）、含甲基安非他命成分之吸管貳支及玻
璃球吸食器貳個，均沒收銷燬之；附表編號二所示施用甲基安
非他命吸食工具壹組及附表編號二所示施用甲基安非他命所用
之玻璃吸管壹支，均沒收之。應執行有期徒刑貳年，附表編號一
所示海洛因壹拾肆包（淨重陸點肆貳公克，空包裝重參點捌參
公克）、附表編號二所示海洛因壹拾捌包（淨重貳佰點捌參公
克、空包裝重壹拾柒點柒柒公克）、附表編號五海洛因壹包（
淨重參點肆參公克，空包裝重零點貳伍公克）、附表編號六所
示海洛因壹包（淨重零點陸公克，空包裝重零點伍參公克）、附
表編號六含海洛因成分之殘渣袋肆只、附表編號六含海洛因
成分之吸管壹支、附表編號三甲基安非他命壹包（驗前毛重零
點陸公克，驗後毛重零點伍公克）、附表編號五所示之甲基安
非他命壹包（驗前毛重壹點伍伍公克，驗後毛重壹點伍參公克）
、附表編號六甲基安非他命肆包（驗前及驗後毛重依序為零點
貳參公克及零點貳壹公克、零點壹玖公克及零點壹柒公克、貳點
參貳公克及貳點參公克、零點陸捌公克及零點陸陸公克）、含甲
基安非他命成分之吸管貳支及玻璃球吸食器貳個，均沒收銷燬之
；附表編號一香菸菸草壹包、附表編號二所示施用甲基安非
他命吸食工具壹組及附表編號二所示施用甲基安非他命所用之
玻璃吸管壹支，均沒收之。
    事  實
一、甲○○於民國90年間，因施用毒品案件，經原審以90年度毒
    聲字第5522號裁定送觀察勒戒，因無繼續施用毒品傾向，於
    91年1 月10日出勒戒所，經台灣高雄地方法院檢察署檢察官
    以90年度毒偵字第3761號處分不起訴。詎其未戒除毒癮，於
    上開觀察勒戒期滿釋放後之5 年內，自94年2 月初某日起至
    95年3 月8 日止，為下列犯罪行為：(一)基於施用第一級毒品
    海洛因之概括犯意，在附表所示施用地點，以將海洛因摻入
    香菸內再點燃吸用之方式，連續施用第一級毒品海洛因多次
    ；(二)另基於施用第二級毒品甲基安非他命之概括犯意，以將
    甲基安非他命置於玻璃球內加以燒烤而吸取其煙霧之方式，
    連續施用第二級毒品甲基安非他命多次。嗣分別為警於附表
    所示時間、地點執行臨檢或搜索，當場扣得如附表所示第一
    級毒品海洛因、第二級毒品甲基安非命、含有海洛因、甲基
    安非他命之殘渣袋等物，及供施用海洛因或甲基安非他命所
    用之吸食器等物，並經採集甲○○其尿液送驗而查獲。
二、案經高雄市政府警察局楠梓分局報告台灣高雄地方法院檢察
    署檢察官偵查起訴及併案審理。
    理  由
一、被告所犯係死刑、無期徒刑、最輕本刑為3 年以上有期徒刑
    以外之罪，其於審判程序就前揭被訴事實為有罪之陳述，經
    本院告知簡式審判程序之旨，並聽取其與公訴人之意見後，
    認無不得或不宜改依簡式審判程序進行之情事，依刑事訴訟
    法第273 條之1 第1 項規定，裁定進行簡式審判程序，合先
    敘明。
二、訊據被告對於上揭犯罪事實坦承不諱，並有如附表所示之海
    洛因、甲基安非他命、含海洛因成分之殘渣袋等物，及供施
    用海洛因、甲基安非他命用之香菸菸草等物扣案可資佐証。
    上開之物（除附表編號一香菸菸草、附表編號六註所載
    吸食工具、玻璃管除外）及被告尿液經檢驗含有海洛因、甲
    基安非命陽性反應（物品部分）或嗎啡、甲基安非他命陽性
    反應（尿液部分），亦有如附表所示之法務調查局鑑定書、
    私立高雄醫學大學附設中和紀念醫院檢驗報告、高雄市立凱
    旋醫院濫用藥物尿液檢驗報告、台灣檢驗科技股份有限公司
    濫用藥物尿液檢驗報告可資佐証（詳附表編號一至六所載）
    。故被告自之自白與事實相符，堪採為認定其施用第一級毒
    品海洛因及第二級毒品甲基安非他命之有罪証據。被告於90
    年間，因施用毒品案件，經原審以90年度毒聲字第5522號裁
    定送觀察勒戒，因無繼續施用毒品傾向，於91年1 月10日出
    勒戒所，經台灣高雄地方法院檢察署檢察官以90年度毒偵字
    第3761號處分不起訴，有台灣高等法院被告前案紀錄表在卷
    （本院卷第十七至廿二頁）。其於前案觀察勒戒執行完畢釋
    放後5 年內，再犯本案毒品危害防制條例第10條第1 項、第
    2 項之罪，犯罪事證明確，所為顯與該條例第23條第2 項之
    規定相符。綜上，被告於前揭時地，施用第一級毒品海洛因
    、第二級毒品甲基安非他命之犯行，堪以認定。
三、查海洛因及甲基安非他命分屬毒品危害防制條例第2 條第2
    項第1 款所規定之第一級毒品及同條項第2 款所規定之第二
    級毒品，不得非法持有、施用。核被告所為，係犯毒品危害
    防制條例第10條第1 項之施用第一級毒品罪及同條例第2項
    施用第二級毒品罪。被告持有第一、二級毒品，復分別進而
    施用，其持有毒品之低度行為，應分別為施用第一、二級毒
    品之高度行為所吸收，均不另論罪。被告所犯上開施用第一
    級毒品海洛因罪及施用第二級毒品甲基安非他命罪之間，犯
    意各別，罪名不同，應分論併罰。被告自94年2 月初某日起
    至95年3 月8 日止，先後多次施用第一級毒品海洛因、第二
    級毒品甲基安非他命之犯行，時間緊接，所犯構成要件相同
    ，顯係基於概括犯意為之，應依修正刪除前刑法第56條連續
    犯之規定論以一罪，並加重其刑。被告行為後，刑法第56條
    連續犯之規定，業於94年1 月7 日修正公布刪除，並於95年
    7 月1 日施行，則被告之犯行，因行為後新法業已刪除連續
    犯之規定，此刪除雖非犯罪構成要件之變更，但顯已影響行
    為人刑罰之法律效果，自屬法律有變更，依新法第2 條第1
    項規定，比較新、舊法結果，仍應適用較有利於被告之行為
    時法律即舊法論以連續犯（最高法院95年第8 次刑事庭會議
    決議參照）。檢察官雖僅就被告於附表編號一所示時地遭查
    獲之施用海洛因及甲基安非他命犯行起訴，就其餘附表編號
    二至六所示時地連續施用第一級毒品海洛因及甲基安非他命
    之犯罪事實，雖未論及，然此部分與起訴部分連續犯之裁判
    上一罪，而檢察官就犯罪事實一部起訴者，依審判不可分原
    則，其效力應及於全部，本院自得就被告於附表編號二至六
    所示時地遭查獲之施用毒品犯行併予審理。
四、原審據以論處被告罪刑，固非無見。被原審就附表編號六部
    分犯行未及審理，尚有未洽。被告上訴請求一併審理，為有
    理由，自應由本院將原判決撤銷改判。按修正後刑法第2條
    第1 項規定：「行為後法律有變更者，適用行為時之法律。
    但行為後之法律有利於行為人者，適用最有利於行為人之法
    律」。被告行為後，刑法第51條業於民國94 年1月7 日修正
    公布，並於95年7 月1 日施行，修正前刑法第51 條 規定：
    「數罪併罰，分別宣告其罪之刑，依左列各款定其應執行者
    ：」其中第5 款規定：「宣告多數有期徒刑者，於各刑中之
    最長期以上，各刑合併之刑期以下，定其刑期。但不得逾二
    十年。」修正後刑法第51條第5 款規定：「宣告多數有期徒
    刑者，於各刑中之最長期以上，各刑合併之刑期以下，定其
    刑期。但不得逾三十年。」比較結果，修正後刑法並非較有
    利於行為人，依刑法第2 條第1 項前段之規定，仍應依修正
    前刑法，定其應執行之刑，合先敘明。審酌被告施用毒品，
    戕害自己身心健康，前又曾犯施用毒品，經觀察勒戒期滿，
    竟再犯本件施用毒品犯行，顯見其自制力不佳，惟被告於犯
    後即能坦承犯行，其施用毒品行為於本質上係屬自我戕害行
    為，反社會性之程度較低等一切情狀，分別量處如主文所示
    之刑，並依修正前之刑法第51條第5 款款規定，定其應執行
    之刑。附表編號一所示海洛因十四包（淨重六點四二公克
    ，空包裝重三點八三公克）、附表編號二所示海洛因十八
    包（淨重二百點八三公克、空包裝重十七點七七公克）、附
    表編號五海洛因一包（淨重三點四三公克，空包裝重零點
    二五公克）、附表編號六所示海洛因一包（淨重零點六公
    克，空包裝重零點五三公克）、附表編號三甲基安非他命
    一包（驗前毛重零點六公克，驗後毛重零點五公克）、附表
    編號五所示之甲基安非他命一包（驗前毛重一點五五公克
    ，驗後毛重一點五三公克）、附表編號六甲基安非他命四
    包（驗前及驗後毛重依序為零點二三公克及零點二一公克、
    零點一九公克及零點一七公克、二點三二公克及二點三公克
    、零點六八公克及零點六六公克），分屬第一級、第二級毒
    品，爰依毒品危害防制條例第18條第1 項前段規定，均併予
    宣告沒收銷燬之（其包裝因包覆該毒品，其上顯留有該毒品
    之殘渣，衡情自難與之剝離，當應整體視之為毒品，連同該
    包裝併予宣告沒收銷燬之）。至鑑驗耗用之第一級毒品海洛
    因、第二級毒品甲基安非他命既已滅失，自毋庸宣告沒收銷
    燬。至於附表編號六含海洛因成分之殘渣袋四只、附表編
    號六含海洛因成分之吸管一支、含甲基安非他命成分之吸
    管二支及吸食器玻璃球二個，亦因殘渣袋、吸管、玻璃球上
    顯留有該毒品之殘渣，衡情自難與之剝離，當應整體視之為
    毒品，併予宣告沒收銷燬之。又附表編號二之甲基安非他
    命廿二包（驗後毛重308.67公克）業經原審以94年度訴字第
    3444號判決宣告沒收（原審卷九八頁），爰不重覆宣告沒收
    之。再附表編號一香菸菸草壹包、附表編號二所示施用
    甲基安非他命吸食工具壹組及附表編號二所示施用甲基安
    非他命所用之玻璃吸管壹支，為被告所有，供施用第一級毒
    品海洛因或第二級毒品甲基安非他命所用之物，惟無證據證
    明係專供施用毒品使用，故非屬毒品危害防制條例第18條第
    1 項前段規定之專供施用毒品之器具，另依刑法第38條第1
    項第2 款規定，併予宣告沒收。末按附表編號一之無毒品
    反應之白粉1 包，無証據與本案有關，編號一之物與本案
    無關，附表編號四之物，非被告所有，附表附表編號六時地
    查獲時所扣得二個香煙空盒及二個殘餘粉末膠袋（無海洛因
    及甲基安非他命成分），無証據係供被告施用毒品所用，均
    不予宣告沒收，併予敘明。
五、至於被告自93年6 月28日起至同年7 月29日23時許止，連續
    施用第一級毒品海洛因多次，及自92年1 月初起至93年7 月
    29日早上9 時許連續施用第二級毒品多次之事實，固經原審
    於94年8 月15日以94年度訴字第1434號判處應執行有期徒刑
    1 年確定，惟該案認定被告施用毒品期間，距本案開始施用
    第一、二級毒品之時間即94年2 月初日，已相隔6 月之久，
    且被告於該案亦供稱：伊於93年7 月29日23時10分許，為警
    在高雄市○○區○○路355 巷82弄1 號維也納汽車旅館106
    室查獲，並經檢察官聲請法院羈押，於93年7 月30日經裁定
    羈押，同年9 月3 日具保停止羈押後，即戒除毒癮，未曾再
    施用第一級毒品海洛因及第二級毒品甲基安非他命，並至台
    中工作，至94年2 月農曆新年間，返回高雄，遇以往一起施
    用毒品之友人，始再次起意施用第一級毒品海洛因及第二級
    毒品甲基安非他命等語明確，有有判決書可証（原審卷十九
    頁）。足見被告甲○○施用本件第一、二級毒品罪，係另行
    起意，與94年度訴字第1434號案件，尚無連續犯之裁判上一
    罪關係，附此敘明。
六、據上論斷，應依刑事訴訟法第369 條第1 項前段、第364 條
    、第273 條之1 第1 項、第299 條第1 項前段，毒品危害防
    制條例第10條第1 項、第2 項、第18條第1 項前段，刑法第
    11條、第2 條第1 項前段、第38條第1 項第2 款、修正刪除
    前刑法第56條、修正前刑法第51條第5 款，判決如主文。
本案經檢察官陳宗吟到庭執行職務。
中    華    民    國    95    年    9    月    22    日
                  刑事第八庭    審判長法  官  李炫德
                                      法  官  蔡國卿
                                      法  官  李淑惠
以上正本證明與原本無異。
施用第一級毒品部分如不服本判決應於收受本判決後10日內向本
院提出上訴書狀，其未敘述上訴理由者，並得於提起上訴後10日
內向本院補提理由書狀（均須按他造當事人之人數附繕本）「切
勿逕送上級法院」。
施用第二級毒品部分不得上訴。
中    華    民    國    95    年    9     月    22    日
                                      書記官  黃英彥
附表：
┌────┬────┬────┬──────┬────┬────┐
│編    號│查獲時間│查獲及施│查獲時所採集│扣案物品│備    註│
│        │        │用地點  │尿液送驗結果│        │        │
├────┼────┼────┼──────┼────┼────┤
│一、起訴│94年8 月│(一)為警在│呈嗎啡、甲基│第一級│屬第一級│
│部分（94│18日下午│高雄市楠│安非他命陽性│毒品海洛│毒品，有│
│年度毒偵│4 時30分│梓區宏毅│反應，有高雄│因14包（│法務部調│
│字第7040│許      │二路南三│市立凱旋醫院│標示HR(+│查局調科│
│號）    │        │巷31之3 │94年9 月6 日│)者 ，淨│壹字第22│
│        │        │號執行搜│編號A0000000│重6.42公│0000000 │
│        │        │索。(二)施│8 號濫用藥物│克，空包│號鑑定通│
│        │        │用地點：│尿液檢驗報告│裝重3.  │知書可稽│
│        │        │同上址（│、尿液姓名對│83公克）│（原審卷│
│        │        │偵卷六頁│照表（94年度│        │卅頁），│
│        │        │）。    │毒偵字第7040│        │應依毒品│
│        │        │        │號卷卅六頁、│        │危害防制│
│        │        │        │楠梓分局高市│        │條例第18│
│        │        │        │警楠分三字第│        │條第1項 │
│        │        │        │0000000000號│        │前段，宣│
│        │        │        │卷七三頁）。│        │告沒收銷│
│        │        │        │            │        │燬之。  │
│        │        │        │            │        │        │
│        │        │        │            ├────┼────┤
│        │        │        │            │香菸煙│業據被告│
│        │        │        │            │草1包   │於本院審│
│        │        │        │            │        │理時供稱│
│        │        │        │            │        │係其所有│
│        │        │        │            │        │，供施用│
│        │        │        │            │        │海洛因所│
│        │        │        │            │        │用之物，│
│        │        │        │            │        │惟無證據│
│        │        │        │            │        │證明係專│
│        │        │        │            │        │供施用毒│
│        │        │        │            │        │品使用，│
│        │        │        │            │        │故非屬毒│
│        │        │        │            │        │品危害防│
│        │        │        │            │        │制條例第│
│        │        │        │            │        │18條第1 │
│        │        │        │            │        │項前段規│
│        │        │        │            │        │定之專供│
│        │        │        │            │        │施用毒品│
│        │        │        │            │        │之器具，│
│        │        │        │            │        │另依刑法│
│        │        │        │            │        │第38條第│
│        │        │        │            │        │1項第2款│
│        │        │        │            │        │規定，併│
│        │        │        │            │        │予宣告沒│
│        │        │        │            │        │收      │
│        │        │        │            ├────┼────┤
│        │        │        │            │無任何│有法務部│
│        │        │        │            │毒品反應│調查局調│
│        │        │        │            │之白粉1 │科壹字第│
│        │        │        │            │包（標示│00000000│
│        │        │        │            │HR(-) 者│3 號鑑定│
│        │        │        │            │，淨重7.│通知書可│
│        │        │        │            │31公克，│稽（原審│
│        │        │        │            │空包裝重│卷卅頁) │
│        │        │        │            │0.68公克│，非供施│
│        │        │        │            │）      │用毒品所│
│        │        │        │            │        │用之物，│
│        │        │        │            │        │業據被告│
│        │        │        │            │        │供明在卷│
│        │        │        │            │        │，復無證│
│        │        │        │            │        │據證明與│
│        │        │        │            │        │本件施用│
│        │        │        │            │        │毒品案相│
│        │        │        │            │        │關，不予│
│        │        │        │            │        │沒收。  │
│        │        │        │            ├────┼────┤
│        │        │        │            │疑似搖│被告於原│
│        │        │        │            │頭丸2顆 │審審理時│
│        │        │        │            │、夾鍊袋│供稱：左│
│        │        │        │            │2 包、支│揭物品都│
│        │        │        │            │票1 張、│沒有拿來│
│        │        │        │            │橡皮筋1 │供施用毒│
│        │        │        │            │包、鐵盒│品使用等│
│        │        │        │            │1 個、電│語（見原│
│        │        │        │            │子磅秤1 │審卷四四│
│        │        │        │            │台、帳本│頁），復│
│        │        │        │            │3 本、帳│無證據證│
│        │        │        │            │單1 張、│明與本件│
│        │        │        │            │皮帶1 條│施用毒品│
│        │        │        │            │、新台幣│案相關，│
│        │        │        │            │143700元│故均不予│
│        │        │        │            │        │宣告沒收│
│        │        │        │            │        │。      │
├────┼────┼────┼──────┼────┼────┤
│二、於原│94年3 月│(一)為警在│呈甲基安非他│第一級│屬第一級│
│審併案審│11日中午│高雄市鼓│命、嗎啡陽性│毒品海洛│毒品，有│
│理部分（│12 時50 │山區明誠│反應，有高雄│因18包（│法務部調│
│94年度毒│分許    │三路659 │市立凱旋醫院│合計淨重│查局調科│
│偵字第64│        │號5 樓執│94年3 月21日│200.83公│壹字第22│
│94號）  │        │行搜索而│編號00000000│克、空包│0000000 │
│        │        │查獲。(二)│號濫用藥物尿│裝重17.7│號鑑定通│
│        │        │施用地點│液檢驗報告、│7公克） │知書可稽│
│        │        │：同上址│尿液採證代碼│        │（原審卷│
│        │        │。      │對照表可稽  │        │六三頁）│
│        │        │        │（94毒偵字第│        │，應依毒│
│        │        │        │3313號卷五頁│        │品危害防│
│        │        │        │正反面）    │        │制條例第│
│        │        │        │            │        │18 條第1│
│        │        │        │            │        │項前段，│
│        │        │        │            │        │宣告沒收│
│        │        │        │            │        │銷燬之  │
│        │        │        │            ├────┼────┤
│        │        │        │            │供施用│業據被告│
│        │        │        │            │第二級毒│於警詢供│
│        │        │        │            │品甲基安│明係其所│
│        │        │        │            │非他命之│有，供施│
│        │        │        │            │吸食工具│用第二級│
│        │        │        │            │1 組    │毒品甲基│
│        │        │        │            ├────┤安非他命│
│        │        │        │            │供施用│所用之物│
│        │        │        │            │第二級毒│，惟無證│
│        │        │        │            │品甲基安│據證明係│
│        │        │        │            │非他命之│專供施用│
│        │        │        │            │玻璃吸管│毒品使用│
│        │        │        │            │1 支    │，故非屬│
│        │        │        │            │        │毒品危害│
│        │        │        │            │        │防制條例│
│        │        │        │            │        │第18條第│
│        │        │        │            │        │1 項前段│
│        │        │        │            │        │規定之專│
│        │        │        │            │        │供施用毒│
│        │        │        │            │        │品之器具│
│        │        │        │            │        │，另依刑│
│        │        │        │            │        │法第38條│
│        │        │        │            │        │第1 項第│
│        │        │        │            │        │2 款規定│
│        │        │        │            │        │，併予宣│
│        │        │        │            │        │告沒收  │
│        │        │        │            ├────┼────┤
│        │        │        │            │甲基安│業經原審│
│        │        │        │            │非他命22│94年度訴│
│        │        │        │            │包（驗後│字第3444│
│        │        │        │            │毛重308.│號（被告│
│        │        │        │            │67公克）│所涉販賣│
│        │        │        │            │        │第二級毒│
│        │        │        │            │        │品案）判│
│        │        │        │            │        │決諭知沒│
│        │        │        │            │        │收銷毀，│
│        │        │        │            │        │有該判決│
│        │        │        │            │        │書可稽（│
│        │        │        │            │        │原審卷九│
│        │        │        │            │        │八頁），│
│        │        │        │            │        │故於本案│
│        │        │        │            │        │不予重覆│
│        │        │        │            │        │諭知沒收│
│        │        │        │            │        │銷燬，附│
│        │        │        │            │        │此敘明。│
├────┼────┼────┼──────┼────┼────┤
│三、於原│94年6 月│(一)為警在│呈甲基安非他│第二級│屬第二級│
│審併案審│17日下午│高雄市楠│命、嗎啡陽性│毒品甲基│毒品，有│
│理部分（│1 時35分│梓區宏毅│反應，有高雄│安非他命│高雄醫學│
│94年度毒│許      │二路南三│市立凱旋醫院│1 包（驗│大學附設│
│偵字第52│        │巷31之3 │94年6 月28日│前毛重0.│中和紀念│
│36、8403│        │號執行搜│編號00000000│6 公克、│醫院94年│
│號）    │        │索而查獲│號濫用藥物尿│驗後毛重│7 月26日│
│        │        │。(二)施用│液檢驗報告、│0.5 公克│編號9407│
│        │        │地點：同│尿液對照表可│）      │—529 號│
│        │        │上址（三│稽（94年度毒│        │檢驗報告│
│        │        │民二分局│偵字卷四頁）│        │可稽（原│
│        │        │高市警二│            │        │審卷九三│
│        │        │三分三字│            │        │頁），應│
│        │        │第094001│            │        │依毒品危│
│        │        │7619號卷│            │        │害防制條│
│        │        │一頁背面│            │        │例第18條│
│        │        │）。    │            │        │第1項前 │
│        │        │        │            │        │段，宣告│
│        │        │        │            │        │沒收銷燬│
│        │        │        │            │        │之      │
├────┼────┼────┼──────┼────┼────┤
│四、於原│94年8 月│(一)為警在│呈甲基安非他│非被告所│業據被告│
│審併案審│24日下午│高雄市楠│命、嗎啡陽性│有疑似第│於警詢時│
│理部分（│5 時20分│梓區楠都│反應，有高雄│一級毒品│供稱：左│
│94年度毒│許      │東街116 │市立凱旋醫院│海洛因毛│揭物品均│
│偵字第79│        │號503 號│94年9 月6 日│重0.3 公│係臨檢時│
│59號）  │        │房臨檢查│編號A0000000│克、殘渣│亦在現場│
│        │        │獲。(二)施│6 號濫用藥物│袋7 個、│之宋文鎮│
│        │        │用地點：│尿液檢驗報告│注射針筒│所有之物│
│        │        │高雄市楠│、尿液代碼與│1支 、鏟│等語（左│
│        │        │梓區宏毅│姓名對照表可│管4 支、│營分局高│
│        │        │二路南三│稽（94年度毒│香菸1 支│市警左分│
│        │        │巷31之3 │偵字第7959號│、電子秤│三字第  │
│        │        │號。    │卷二頁正反面│1台     │00000000│
│        │        │        │）。        │        │號卷一至│
│        │        │        │            │        │三頁，即│
│        │        │        │            │        │94 年8月│
│        │        │        │            │        │24 日警 │
│        │        │        │            │        │詢筆錄）│
│        │        │        │            │        │，核與宋│
│        │        │        │            │        │文鎮於警│
│        │        │        │            │        │詢時供稱│
│        │        │        │            │        │：左揭物│
│        │        │        │            │        │品均伊所│
│        │        │        │            │        │有之物等│
│        │        │        │            │        │語相符（│
│        │        │        │            │        │同上卷四│
│        │        │        │            │        │至六頁，│
│        │        │        │            │        │即94年8 │
│        │        │        │            │        │月24日警│
│        │        │        │            │        │詢筆錄）│
│        │        │        │            │        │，復無證│
│        │        │        │            │        │據證明左│
│        │        │        │            │        │揭物品與│
│        │        │        │            │        │本件施用│
│        │        │        │            │        │毒品案相│
│        │        │        │            │        │關，故左│
│        │        │        │            │        │揭物品應│
│        │        │        │            │        │於宋文鎮│
│        │        │        │            │        │所涉施用│
│        │        │        │            │        │毒品案（│
│        │        │        │            │        │於原審94│
│        │        │        │            │        │年度訴字│
│        │        │        │            │        │第2968號│
│        │        │        │            │        │審理中）│
│        │        │        │            │        │處理，附│
│        │        │        │            │        │此敘明。│
│        │        │        │            │        │        │
├────┼────┼────┼──────┼────┼────┤
│五、於原│94年11月│(一)為警在│呈嗎啡、甲基│第一級│屬第一級│
│審併案審│3 日晚間│高雄市楠│安非他命陽性│毒品海洛│毒品，有│
│理部分（│11時許  │梓區德民│反應，有高雄│因1 包（│法務部調│
│94年度毒│        │路576 號│市立凱旋醫院│淨重3.43│查局調科│
│偵字第92│        │前盤查而│94年11月14日│公克，空│壹字第22│
│31號）  │        │查獲。(二)│編號A0000000│包裝重0.│0000000 │
│        │        │施用地點│6 號濫用藥物│25公克）│號鑑定通│
│        │        │: 高雄市│尿液檢驗報告│        │知書可稽│
│        │        │楠梓區後│可稽（94年度│        │（原審卷│
│        │        │昌路「一│毒偵字第9231│        │九二頁）│
│        │        │路發電動│號卷二頁)。 │        │，應依毒│
│        │        │遊樂場」│            │        │品危害防│
│        │        │前自己之│            │        │制條例第│
│        │        │車上。  │            │        │18 條第1│
│        │        │        │            │        │項前段規│
│        │        │        │            │        │定，沒收│
│        │        │        │            │        │銷燬之  │
│        │        │        │            ├────┼────┤
│        │        │        │            │第二級│屬第二級│
│        │        │        │            │毒品甲基│毒品，有│
│        │        │        │            │安非他命│高雄醫學│
│        │        │        │            │1 包（驗│大學附設│
│        │        │        │            │前毛重1.│中和紀念│
│        │        │        │            │55公克，│醫院94年│
│        │        │        │            │驗後毛重│12月13編│
│        │        │        │            │1.53公克│號9412—│
│        │        │        │            │）      │159 號檢│
│        │        │        │            │        │驗報告可│
│        │        │        │            │        │稽（原審│
│        │        │        │            │        │卷九六頁│
│        │        │        │            │        │），應依│
│        │        │        │            │        │毒品危害│
│        │        │        │            │        │防制條例│
│        │        │        │            │        │第18條第│
│        │        │        │            │        │1項前段 │
│        │        │        │            │        │，宣告沒│
│        │        │        │            │        │收銷燬之│
├────┼────┼────┼──────┼────┼────┤
│六、於本│95年3 月│(一)為警在│呈嗎啡、甲基│第一級│屬第一級│
│院併案有│8日21時 │高雄市楠│安非他命陽性│毒品海洛│毒品，有│
│裁判上一│        │梓區晉昌│反應，有台灣│因1 包（│法務部調│
│罪併予審│        │街23巷3 │檢驗科枝股份│淨重0.60│查局調科│
│理部分（│        │號9 樓租│有限公司95年│公克，空│壹字第22│
│95年度毒│        │住處查獲│3月21日編號 │包裝重0.│0000000 │
│偵字第第│        │。(二)施用│KＺ0000000000│53公克）│號鑑定通│
│3576號）│        │地點：同│06號濫用藥物│含海洛│知書可稽│
│        │        │上址。  │尿液檢驗報告│因殘渣袋│（本院卷│
│        │        │        │及高雄縣政府│4 個（編│四四頁）│
│        │        │        │警察局湖內分│號288 至│、含海洛│
│        │        │        │局毒品危害防│291 號）│因成分之│
│        │        │        │制條例案件嫌│含海洛│殘渣袋4 │
│        │        │        │犯代號與真實│因成分之│只、吸管│
│        │        │        │姓名對照表可│吸管1支 │1支（本 │
│        │        │        │稽（95年度毒│（編號29│院卷七九│
│        │        │        │偵字第3576號│2號）。 │至八三頁│
│        │        │        │卷十七至十八│註：另編│），應依│
│        │        │        │頁）。      │號284至 │毒品危害│
│        │        │        │            │28 5號香│防制條例│
│        │        │        │            │煙空盒，│第18條第│
│        │        │        │            │編號286 │1項前段 │
│        │        │        │            │至287號 │規定，沒│
│        │        │        │            │殘餘粉末│收銷燬之│
│        │        │        │            │膠袋，均│        │
│        │        │        │            │無海洛因│        │
│        │        │        │            │及甲基安│        │
│        │        │        │            │非命反應│        │
│        │        │        │            │，亦無証│        │
│        │        │        │            │據証明係│        │
│        │        │        │            │供被告犯│        │
│        │        │        │            │罪所用之│        │
│        │        │        │            │物，爰不│        │
│        │        │        │            │宣告沒收│        │
│        │        │        │            │。      │        │
│        │        │        │            ├────┼────┤
│        │        │        │            │含第二│屬第二級│
│        │        │        │            │級毒品甲│毒品，有│
│        │        │        │            │基安非他│高雄醫學│
│        │        │        │            │命晶體4 │大學附設│
│        │        │        │            │包（編號│中和紀念│
│        │        │        │            │297 至  │醫院95年│
│        │        │        │            │300 號，│7月25日 │
│        │        │        │            │驗前及驗│編號293 │
│        │        │        │            │後淨重依│至300號 │
│        │        │        │            │序為0.23│（即報告│
│        │        │        │            │公克及  │編號9507│
│        │        │        │            │0.21公克│－293號 │
│        │        │        │            │、0.19  │至9507－│
│        │        │        │            │公克及0.│300號） │
│        │        │        │            │17公克、│檢驗報告│
│        │        │        │            │2.32公克│可稽（本│
│        │        │        │            │及2.3 公│院卷八四│
│        │        │        │            │克、0.68│至九一頁│
│        │        │        │            │公克及0.│），應依│
│        │        │        │            │66公克）│毒品危害│
│        │        │        │            │、吸管2 │防制條例│
│        │        │        │            │支（編號│第18條第│
│        │        │        │            │293 及  │1項前段 │
│        │        │        │            │294 號) │，宣告沒│
│        │        │        │            │、玻璃球│收銷燬之│
│        │        │        │            │吸食器2 │        │
│        │        │        │            │個（編號│        │
│        │        │        │            │295 至  │        │
│        │        │        │            │296 號）│        │
│        │        │        │            │。      │        │
└────┴────┴────┴──────┴────┴────┘
附錄：本案論罪科刑法條全文
毒品危害防制條例第10條：
施用第一級毒品者，處6月以上5年以下有期徒刑。
施用第二級毒品者，處3年以下有期徒刑。


司法院資訊處製作；財團法人民間司法改革基金會備份。
